de: Sportartikel > Outdoor-Aktivitäten > Angeln > Fallen für den Angelsport: Krabbenreusen; Krebsreusen; Hummerfallen; Köderfischreusen
cs: Sportovní potřeby > Outdoorové aktivity > Rybaření > Vrše na ryby: Vrše na kraby; Vrše na raky; Vrše na humry; Vrše na nástražní rybky
th: อุปกรณ์กีฬา > สันทนาการกลางแจ้ง > การตกปลา > ที่ดักปลา: ลอบดักปู; กับดักกุ้งเครย์ฟิช; ลอบดักกุ้งล็อบสเตอร์; กับดักปลาซิว
hu: Sportszerek > Szabadtéri kikapcsolódás > Horgászat > Horgászcsapdák: Rákcsapdák; Folyami rák csapdák; Homárcsapdák; Kishalcsapdák
pl: Sprzęt sportowy > Rekreacja na świeżym powietrzu > Rybołówstwo > Więcierze: Pułapki na kraby; Pułapki na raki; Pułapki na homary; Pułapki na żywca
nl: Sportartikelen > Buitenrecreatie > Vissen > Visfuiken: Krabbenvallen; Rivierkreeftvallen; Kreeftenvallen; Aasvisvallen
fr: Équipements sportifs > Loisirs de plein air > Pêche > Nasses de pêche: Casiers à crabes; Casiers à écrevisses; Casiers à homards; Nasses à vairons
hr-HR: Sportska oprema > Rekreacija na otvorenom > Ribolov > Ribolovne zamke: Zamke za rakove; Zamke za riječne rakove; Zamke za jastoge; Zamke za kedere
el: Αθλητικά είδη > Υπαίθριες δραστηριότητες αναψυχής > Ψάρεμα > Παγίδες ψαρέματος: Κιούρτια για καβούρια; Κιούρτια για καραβίδες; Κιούρτια για αστακούς; Κιούρτια για μικρόψαρα
zh-TW: 體育用品 > 室外休閒 > 釣魚 > 魚筌: 捕蟹籠; 捕蝦籠; 龍蝦籠; 捕魚花籠
sv: Sportartiklar > Utomhusaktiviteter > Fiske > Fiskfällor: Krabbtinor; Kräftburar; Hummertinor; Mörtstugor
ko: 스포츠용품 > 야외 레크레이션 > 낚시 > 어량: 게 통발; 가재 통발; 랍스터 통발; 피라미 통발
sl-SI: Športna oprema > Rekreacija na prostem > Ribolov > Ribiške pasti: Pasti za rake; Pasti za rečne rake; Pasti za jastoge; Pasti za drobne ribe
bg-BG: Спортни стоки > Спортни занимания на открито > Риболов > Риболовни капани: Капани за раци; Капани за сладководни раци; Капани за омари; Капани за малки рибки
it: Articoli sportivi > Ricreazione outdoor > Pesca > Trappole da pesca: Nasse per granchi; Nasse per gamberi di fiume; Nasse per aragoste; Nasse per piccoli pesci
sk-SK: Športový tovar > Exteriérové rekreakčné športy > Rybolov > Rybárske pasce: Pasce na kraby; Pasce na raky; Pasce na homáre; Pasce na rybky
ja: スポーツ用品 > 屋外レクリエーション > 釣り > 釣りトラップ: カニカゴ; ザリガニトラップ; ロブスタートラップ; 小魚用トラップ
fi: Urheilutarvikkeet > Ulkoharrasteet > Kalastus > Katiskat: Taskurapumerrat; Rapumerrat; Hummerimerrat; Täkykalakatiskat
nb: Sportsutstyr > Friluftsliv > Fisking > Fiskefeller: Krabbeteiner; Krepseteiner; Hummerteiner; Agnfeller
zh-CN: 体育用品 > 户外休闲 > 钓鱼 > 捕鱼笼: 捕蟹笼; 小龙虾诱捕笼; 龙虾诱捕笼; 小鱼诱捕笼
vi: Dụng cụ thể thao > Giải trí ngoài trời > Câu cá > Bẫy bắt cá: Bẫy cua; Bẫy tôm hùm đất; Bẫy tôm hùm; Bẫy cá nhỏ
en: Sporting Goods > Outdoor Recreation > Fishing > Fishing Traps: Crab Traps; Crawfish Traps; Lobster Traps; Minnow Traps
pt-PT: Artigos de desporto > Atividades recreativas no exterior > Pesca > Armadilhas de pesca: Armadilhas para caranguejos; Armadilhas para lagostins; Covos para lagostas; Armadilhas para peixes pequenos
lt-LT: Sporto prekės > Poilsis lauke > Žvejyba > Bučiai: Krabų gaudyklės; Vėžių gaudyklės; Omarų gaudyklės; Gyvų masalinių žuvelių gaudyklės
pt-BR: Artigos esportivos > Atividades ao ar livre > Pesca > Armadilhas para pesca: Armadilhas para caranguejos; Armadilhas para lagostins; Armadilhas para lagostas; Armadilhas para peixes pequenos
ro-RO: Articole sportive > Recreere în aer liber > Pescuit > Capcane pentru pescuit: Capcane pentru crabi; Capcane pentru raci; Capcane pentru homari; Capcane pentru pești mici
tr: Spor Malzemeleri > Açık Hava Etkinlikleri > Balıkçılık > Livarlar: Yengeç tuzakları; Kerevit tuzakları; Istakoz tuzakları; Canlı yem tuzakları
es: Equipamiento deportivo > Actividades al aire libre > Pesca > Trampas de pesca: Trampas para cangrejos; Trampas para cangrejos de río; Trampas para langostas; Trampas para pececillos
da: Sportsartikler > Friluftsliv > Fiskeri > Fiskefælder: Krabbeteiner; Krebseteiner; Hummerteiner; Ruser til agnfisk
ru: Спортивные товары > Активный отдых на открытом воздухе > Рыбалка > Рыболовные ловушки: Ловушки для крабов; Раколовки; Ловушки для омаров (лобстеров); Ловушки для малька (малявочницы)